【裁判字號】    97,聲,158
【裁判日期】    970530
【裁判案由】    返還擔保金
【裁判全文】
臺灣高等法院民事裁定                   97年度聲字第158號
聲  請  人  丙○○
代  理  人  陳宏瑄律師
複 代 理人  甲○○○
相  對  人  財團法人新竹縣五峰景德會
法定代理人  乙○○
上列當事人間聲請停止強制執行事件，聲請人聲請發還擔保金，
本院裁定如下：
    主  文
臺灣新竹地方法院八十七年度存字第一八三七號提存事件聲請人
所提存之擔保金新台幣參佰零貳萬元准予發還。
    理  由
一、按應供擔保之原因消滅者，法院應依供擔保人之聲請，以裁
    定命返還其提存物，民事訴訟法第104條第1項第1款定有明
    文。前開規定，於其他依法令供訴訟上之擔保者準用之，並
    為同法第106條所明定。又所謂應供擔保原因消滅，係擔保
    債務人因停止執行所受之損害，故必待無損害發生，或債權
    人本案勝訴確定，或就所生之損害已經賠償時，始得謂應供
    擔保之原因消滅（最高法院53年度台抗字第279號判例要旨
    參照）。
二、經查聲請人與相對人間停止執行事件（臺灣新竹地方法院87
    年民執孔字第2846號），聲請人前遵本院87年度聲字第70號
    民事裁定為擔保停止執行，曾提供新台幣（下同）302萬元
    為擔保金後，於本院87年度再字第49號確認所有權存在等事
    件判決確定前，停止執行，並以臺灣新竹地方法院87年度存
    字第1837號提存事件提存在案。茲因上開87年度再字第49號
    事件，業經判決聲請人敗訴確定，相對人並對聲請人起訴請
    求賠償因本件停止執行所受損害，經本院以90年度上字第17
    9號判決聲請人應給付相對人23萬344元及自89年6月22日起
    至清償日止，按年息百分之五計算之利息確定，聲請人已將
    應給付相對人之28萬7,930元（依民法第126條利息時效為5
    年，超過5年部分聲請人以時效抗辯，故利息為5萬7,586元
    《即230,344元×5%×5年=57,586元》）以支票寄交相對人
    收受兌現等情，有聲請人提出之本院87年度聲字第70號裁定
    、臺灣新竹地方法院87年度存字第1837號提存書、國庫存款
    收款書、本院90年度上字第179號民事判決、臺灣新竹地方
    法院89年度訴字第442號民事判決、存證信函、支票、掛號
    郵件收件回執及臺灣新竹地方法院96年度聲字第23號民事裁
    定為證，堪信為真實。聲請人就相對人所生之損害既已清償
    完畢，應認供擔保之原因已消滅。是聲請人聲請發還擔保金
    ，核無不合，應予准許，爰裁定如主文。
中    華    民    國    97    年    5    月    30     日
                    民事第十二庭
                        審判長 法  官    陳駿璧
                               法  官    陳邦豪
                               法  官    王麗莉
正本係照原本作成。
如不服本裁定，應於收受送達後10日內向本院提出抗告狀，並應
繳納抗告費新台幣一千元。
中    華    民    國    97    年    6     月    2     日
                               書記官    黃  愛


司法院資訊處製作；財團法人民間司法改革基金會備份。
